臺灣桃園地方法院刑事判決　　　　　　　 94年度訴字第360號
公　訴　人　臺灣台北地方法院檢察署檢察官
被　　　告　乙○○
　　　　　　　　　　　樓
　　　　　　　　　　　二十號
上列被告因偽造文書等案件，經檢察官提起公訴（台灣台北地方
法院檢察署89年度偵字第4560號），被告於本院準備程序進行中
，就被訴事實為有罪之陳述，經本院告知簡式審判程序意旨，並
聽許公訴人及被告之意見後，本院合議庭裁定依簡式審判程序審
理，本院判決如下：
    主  文
乙○○連續幫助行使偽造私文書，足以生損害於他人，處有期徒
刑肆月，如易科罰金以佰元折算壹日，緩刑年。
    事  實
一、乙○○、甲○○（未審結）為桃園縣平鎮市○○路110 號「
    鎮興加油站」之員工，明知丙○○從事偽造、盜刷信用卡之
    犯行，竟仍意圖為自己不法之利益，基於幫助丙○○偽造信
    用卡之概括犯意，自丙○○處取得信用卡側錄機1 台並裝置
    於加油站內，以每盜錄1 筆可得1,000 元之報酬及過年紅利
    另計之代價，自88年12月14日起至89年1 、2 月間，先後側
    錄不特定客戶之信用卡卡號、英文姓名、有效期間、內碼等
    資料，甲○○、乙○○因而各獲得15,000元之報酬及各10,
    000 元之紅利，又丙○○於89年2 月3 日凌晨1 時許，向甲○○、乙○○等索借其二人業務上所持有之鎮興加油站所有
    刷卡端末機，在該機器內部加裝可儲存六千餘筆信用卡資料
    之記憶晶片後，於同日3 時許再安裝回加油站使用，至同年
    2 月16日經聯合信用卡處理中心報警查獲上情止，共計已側
    錄一千餘筆之信用卡資料。迄89年2 月22日1 時30分許，丙○○為取回晶片至鎮興加油站時為警查獲，當場扣得刷卡端
    末機2 台（其中1 台加裝晶片）、側錄機1 台。
二、案經內政部警政署外事警官隊報請台灣台北地方法院檢察署
    檢察官偵查起訴繫屬於台灣台北地方法院，經台灣台北地方
    法院以91年度訴字第603號判決管轄錯誤並移轉本院審理。
    理  由
一、程序部分：本件被告乙○○所犯係死刑、無期徒刑或最輕本
    刑為3 年以上有期徒刑以外之罪，其於準備程序中就被訴事
    實為有罪之陳述，經本院告知簡式審判程序之旨，並聽取
    當事人意見後，經本院合議庭依刑事訴訟法第273 條之1第1
    項規定裁定由受命法官獨任進行簡式審判程序，合先敘明。
二、訊據被告乙○○對於前開犯罪事實於偵訊及本院審理時均坦
    承不諱，核與同案被告甲○○於警詢及偵訊時所為之陳述大
    致相符，並有側錄機1 台及刷卡端末機2 台（其中1 台加裝
    記憶晶片）扣案可憑，被告乙○○自白與事實相符，應屬可
    採，事證明確，犯行堪以認定。
三、按刑法上之幫助犯，係指行為人以幫助他人犯罪之意思而參
    與犯罪構成要件以外之行為者而言，所謂以幫助他人犯罪之
    意思，指其對於他人犯罪具有認識，而予以助力之謂。被告
    乙○○未參與丙○○之前開犯行，然其預見同案被告丙○○
    欲以其提供之側錄信用卡資料用以製作偽造之信用卡，並持
    偽造之信用卡向店家詐取財物，竟仍基於幫助之意思，幫助
    同案被告丙○○偽造信用卡犯詐欺罪。又丙○○行為後，刑
    法於90年6 月20日增訂第201 條之1 第2 項：「行使前項偽
    造、變造之信用卡、金融卡、儲值卡或其他相類作為簽帳、
    提款、轉帳或支付工具之電磁紀錄物，或意圖供行使之用，
    而收受或交付於人者，處五年以下有期徒刑，得併科三萬元
    以下罰金」，就丙○○偽造並行使偽造信用卡部分比較新舊
    法律規定（即刑法第201 條之1 第1 項及第216 條、第210
    條）之結果，以舊法之規定對於同案被告丙○○較為有利，
    應依刑法第2 條第1 項但書之規定適用舊法，是被告丙○○
    係犯刑法第216 條、210 條之行使偽造私文書及同法第339
    條第1 項之詐欺取財罪，核被告乙○○所為，應論以該二罪
    之幫助犯。被告先後多次提供信用卡資料之幫助行為，時間
    緊接，方法相同，顯係基於概括之幫助犯意為之，為連續幫
    助犯，依刑法第56條之規定，應以一罪論。又所犯前開二罪
    間，有方法結果之牽連關係，依刑法第55條規定，從重論以
    行使偽造私文書罪之連續幫助犯，並依刑法第30條第2 項之
    規定，按正犯之刑減輕之。爰審酌被告犯罪之目的、動機、
    手段、犯罪所得金額不高及犯後態度良好等一切情狀，量處
    如主文所示之刑，又被告行為後刑法第41條已經修正，於90
    年1 月10日公布施行，同年月12日生效，比較修正前該條及
    修正後第41條第1 項之規定，以修正後之規定較有利於被告
    ，併依修正後刑法第41條第1 項之規定，諭知易科罰金之折
    算標準，以資懲儆。末查被告前未曾受有期徒刑以上刑之宣
    告，此有台灣高等法院被告前案紀錄表1 份附卷可參，被告
    因短於思慮致觸犯本案犯行，經此次起訴審判後，當能知所
    警惕，信無再犯之虞，本院認為前開對其宣告之刑，以暫不
    執行為適當，爰宣告緩刑3 年，以啟自新。
四、據上論斷，應依刑事訴訟法第273 條第1 項前段、第299 條
    第1 項前段，刑法第2 條第1 項前段、第30條、第56條、第
    216 條、第210 條、第339 條第1 項、第55條、修正後第41
    條第1 項，罰金罰鍰提高標準條例第1 條前段、第2 條，判
    決如主文。
本案經檢察官柯怡如到庭執行職務
中　　華　　民　　國　　94　　年　　10　　月　　20　　日
                  刑事第五庭    法　官　周炳全
以上正本證明與原本無異。
如不服本判決，應於送達後10日內，向本院提出上訴狀。
                                書記官  陳夏施
中　　華　　民　　國　　94　　年　　10　　月　　25　　日
附錄本件論罪科刑法條全文
中華民國刑法第三十條
 (從犯及其處罰)
幫助他人犯罪者，為從犯。雖他人不知幫助之情者，亦同。
從犯之處罰，得按正犯之刑減輕之。
中華民國刑法第二百一十條
 (偽造變造私文書罪)
偽造、變造私文書，足以生損害於公眾或他人者，處五年以下有
期徒刑。
中華民國刑法第二百一十六條
 (行使偽造變造或登載不實之文書罪)
行使第二百十條至第二百十五條之文書者，依偽造、變造文書或
登載不實事項或使登載不實事項之規定處斷。
中華民國刑法第三百三十九條
 (普通詐欺罪)
意圖為自己或第三人不法之所有，以詐術使人將本人或第三人之
物交付者，處五年以下有期徒刑、拘役或科或併科一千元以下罰
金。
以前項方法得財產上不法之利益或使第三人得之者，亦同。
前二項之未遂犯罰之。
